臺灣桃園地方法院民事判決　九十二年度訴字第一七一二號
　　原　　　告　乙○○
　　訴訟代理人　范坤棠律師
　　被　　　告　甲○○
　　訴訟代理人　廖珠蓉律師
右當事人間請求損害賠償事件，本院於中華民國九十三年三月三十日辯論終結，判決
如左：
　　主　　　文
被告應給付原告新臺幣貳拾萬捌仟貳佰伍拾貳元，及自民國九十二年七月三十一日起
至清償日止按年息百分之五計算之利息。
原告其餘之訴駁回。
訴訟費用由被告負擔三分之一；餘由原告負擔。
本判決第一項得假執行，但被告如以新臺幣貳拾萬捌仟貳佰伍拾貳元預供擔保，得免
為假執行。
原告其餘假執行之聲請駁回。
　　事　　　實
甲、原告方面：
壹、聲明：
一、被告應給付原告新臺幣（下同）六十萬六千七百四十六元，及自起訴狀繕本送達
　　翌日起至清償日止，按年息百分之五計算之利息。
二、願供擔保請准宣告假執行。
貳、陳述：
一、被告甲○○於民國九十一年五月五日上午，駕駛車牌號碼ＬＨ─八四一九號自用
　　小客車，在桃園縣龜山鄉○○路一七五號前，自路旁倒車至車道上欲轉往台北方
　　向行駛，疏未注意車後車輛之行向，貿然倒車，適原告騎乘車牌號碼ＪＪ七─六
　　九七號重型機車，正沿長壽路由桃園往台北方向行駛至該處時，因閃避不及而撞
　　上被告所駕駛上開自用小客車後車尾處，原告當場人車倒地，受有右足內踝骨折
　　、左鎖骨骨折及左上兩門齒斷裂等傷害，刑事部分被告業經鈞院以九十二年度交
　　簡上字第六九號及九十一年度桃交簡字第二三○九號判決被告有罪並經確定在案
　　。被告有侵權行為甚明，並致原告受有下列損失：
（一）因本件車禍事故，原告所有車號ＪＪ七─六九七重型機車之車台板金及前輪鋼
　　　圈等處均有毀損，為回復原狀而支出修車費用計一萬四千一百八十元。
（二）原告受傷後，自九十一年五月九日起至九十二年四月二十八日止，骨折部分支
　　　付醫藥費一萬二千五百六十六元；又因本件車禍事故造成原告左上正中門牙斷
　　　裂，經診斷醫師建議，宜以植牙方式治療為妥，所需費用計十萬元，就此原告
　　　已支出八萬二千一百九十二元，未來尚需支付植牙之其餘醫療費用為一萬七千
　　　八百零八元，是原告共須支出醫療費用十一萬二千五百六十六元（計算式如下
　　　：12566＋82192+17808=112566）。
（三）原告因本件車禍受傷後，自九十一年五月五日起至九十一年十一月十六日止，
　　　長達七個月不能工作。而原告受傷前從事裝潢木工工作，每日收入二千元，平
　　　均每月約工作二十日，故因本件車禍受傷而損失收入二十八萬元（2000×20×
　　　7=280000）。
（四）原告國中畢業，有裝潢長才，且正值年少，因身體受傷接受手術治療，能否完
　　　全康復仍屬未定，精神肉體所受痛苦甚大；又考量被告經營中古汽車行，名下
　　　亦有不動產，經濟狀況堪稱良好，故請求非財產上損害金額二十萬元。
　　為此，爰依民法侵權行為之法律關係，請求判決如聲明所示。
二、對被告抗辯所為之陳述：被告就車損部分辯稱應扣除折舊並質疑機車修復之損害
　　費用金額，然原告之上開機車出廠年份為八十九年十月，本件事故發生於九十一
　　年五月五日，相距未及一年，應無折舊之必要，如鈞院認為機車材料部分仍須折
　　舊，原告願捨棄工資原不需折舊部分，請鈞院將工資與材料合併折舊，俾便訴訟
　　經濟。再就植牙醫療費用部分，被告辯稱以一般社會通常標準為固定假牙修復即
　　可，超過此部份之費用，非屬醫療必須，惟據財團法人長庚紀念醫院九十三年一
　　月十九日（九二）長庚院法字第一三九五號函文，其建議原告牙齒斷裂預後良好
　　之治療方式包括「牙根拔除，以植牙替代」、「牙根拔除，做三顆固定假牙」二
　　種，因考量原告年僅十九，日後使用牙齒時間將達六十年以上，以被告所稱固定
　　假牙方式治療，須磨掉另顆健康牙齒為支柱，始得完成，此即上開函示所稱「牙
　　根拔除，做三顆固定假牙」，而此方式恐將因假牙長期使用致日後鬆脫，仍須再
　　行醫療修復，是以植牙方式醫療，至為必要。另被告以原告未有薪資報稅資料，
　　質疑原告受傷前未有工作收入，亦無可採，原告雇主游醒亞未向國稅局申報原告
　　薪資所得，乃因原告從事裝潢木工，須依工程實際需要做調派之不固定性使然，
　　而鈞院向稅捐機關函詢結果顯示，原告亦曾在他雇主處工作，確有獲取薪資之工
　　作能力，不應因雇主有無報稅而影響其權益。末查，被告於刑事程序上訴狀載稱
　　「適有目擊證人永文義先生在場與上訴人招呼」，可知被告事故發生時，因與他
　　人打招呼而疏未注意其他人車；再參之刑事案件交通事故調查報告書附圖及被告
　　九十一年五月十六日警訊筆錄時自稱「當時路邊有停車視線不佳故我先將車輛停
　　下來欲觀察路況」，可知因當時路邊停放有車輛，致被告倒車時視線不佳，相對
　　而言，原告行經肇事地點時亦難以發現被告正在倒車，是就本件車禍事故之發生
　　原告應無過失，而係被告疏未注意所致，刑事判決率認「本件被告既因倒車過程
　　中發生車禍，足見被告當時應係緩慢倒車中…堪認告訴人應有看見被告在倒車」
　　，應屬可議。
參、證據：提出本院九十一年度桃交簡字第二三○九號刑事判決乙份、臺灣桃園地方
法院檢察署檢察官九十一年度偵字第一○八七九號聲請簡易判決處刑書乙份、行車執
照乙紙、機車行估價單乙紙、財團法人長庚紀念醫院林口分院甲種及乙種診斷書三紙
、華懋室內設計裝潢工程行出具之證明書乙紙、財團法人長庚紀念醫院估價單乙紙、
醫療費用收據三十二紙、建物裝潢業平均薪資表乙紙及車禍事故現場附圖乙件，並聲
請向台北市牙醫師公會函查假牙部分之醫療費用、向長庚紀念醫院函詢原告牙齒斷裂
適宜裝置之假牙、費用及聲請傳喚證人陳永宏、游醒亞。
乙、被告方面：
壹、聲明：原告之訴駁回，如受不利判決，願供擔保請准宣告免為假執行。
貳、陳述：
一、按汽機車行使時，駕駛人應注意車前狀況，並隨時採取必要安全措施，道路交通
　　安全規則第九十四條第三項定有明文。原告違反上開規定，未注意車前狀況，因
　　車速過快，致失控撞及被告車尾為肇事主因，此有刑事卷證資料可稽，是以，原
　　告對本件車禍事故之發生，亦有過失。
二、原告所執順程機車行單據，無法證明係修車所需費用及是否確已支出；又機車受
　　損部位為何，原告均未告知被告即逕行修復，被告無以評估機車毀損是否與本件
　　車禍相關，是被告否認其修車費用之請求；縱認修車費用為真正，原告所有重型
　　機車為八十九年十月出廠，距本件車禍發生時之九十一年五月五日，已達七個月
　　，依營利事業所得稅查核準則之規定，固定資產使用期間未滿一年，按實際使用
　　之月數相當於全年之比例計算，是原告重型機車仍應依十二分之七比例計算折舊
　　。再依財團法人長庚紀念醫院九十三年一月十九日（九二）長庚院法字第一三九
　　五號回函所載，以「植牙代替」或「做三顆固定假牙」均可達治療原告門牙斷裂
　　之目的，惟前者費用高達十萬元，後者僅為三萬元，一般人除有很好的經濟基礎
　　，或基於特殊需要，否則，多採固定假牙方式治療，故原告應適用一般標準而以
　　固定假牙方式治療即可，逾此金額之請求，即屬無據。再者，原告以華懋室內設
　　計裝潢工程行所出具之證明書及證人游醒亞於九十三年二月三日言詞辯論時證述
　　，欲證明車禍事故發生時確有工作，惟查，華懋室內設計裝潢工程行所出具之證
　　明書僅為私文書，被告否認其真正；另茍如證人游醒亞所稱原告日薪二千元、每
　　月工作二十幾天、一年大略做八、九個月，則其僱用原告二年所支出薪資約計六
　　十八萬元，何以未申報以節省稅金？又被告年僅十七、八歲時，即領有此高薪，
　　均有違常情，且與一般經驗法則不符，故證人游醒亞之證述顯非事實，原告於本
　　件車禍事故發生時，並無工作，故無損失。另原告請求之精神慰撫金亦屬過鉅。
三、證據：聲請向台北市牙醫師公會函查原告適合之假牙醫療方式及費用。
丙、本院依職權調臺灣桃園地方法院院檢察署九十一年度偵字第一○八七九號、本院
　　九十一年度桃交簡字第二三○九號、九十二年度交簡上字第六九號刑事案件卷宗
　　。並向財政部台灣省北區國稅局桃園縣分局調閱兩造財產及所得申報資料
　　理　　　由
一、按訴狀送達後，原告不得將原訴變更或追加他訴。但請求之基礎事實同一者、擴
　　張或減縮應受判決事項之聲明者，不在此限，民事訴訟法第二百五十五條第一項
　　第二款、第三款定有明文。經查，本件原告起訴時，其訴之聲明初以「被告應給
　　付原告五十八萬八千九百三十八元，及自起訴狀繕本送達翌日起至清償日止，按
　　年息百分之五計算之利息。」，嗣於訴狀送達被告後，原告始以本件車禍事故致
　　原告門齒斷裂，尚有裝置假牙費用未為完全計列為由，再於九十三年三月二十三
　　日向本院提出民事變更聲明暨準備理由狀，不變更其訴訟標的而將其聲明變更為
　　如其訴之聲明所示，核其此部分所為訴之變更，僅屬擴張應受判決事項之聲明；
　　且請求之基礎事實又屬同一，則揆諸上揭法律規定，其所為訴之變更，自應准許
　　，合先敘明。
二、本件原告起訴主張，被告甲○○於九十一年五月五日上午，駕駛車牌號碼ＬＨ─
　　八四一九號自用小客車，在桃園縣龜山鄉○○路一七五號前，自路旁倒車至車道
　　上欲轉往台北方向行駛，疏未注意車後車輛之行向，貿然倒車，適原告騎乘車牌
　　號碼ＪＪ七─六九七號重型機車，正沿長壽路由桃園往台北方向行駛至該處時，
　　因閃避不及而撞上被告所駕駛上開自用小客車後車尾處，原告當場人車倒地，受
　　有右足內踝骨折、左鎖骨骨折及左上兩門齒斷裂等傷害，刑事部分被告業經鈞院
　　以九十二年度交簡上字第六九號及九十一年度桃交簡字第二三○九號判決被告有
　　罪並經確定在案。是被告有侵權行為甚明，並致原告受有下列損失：(1)原告所有
　　車號ＪＪ七─六九七重型機車受損，支出修車費用計一萬四千一百八十元。(2)原
　　告受傷支出骨折部分醫藥費一萬二千五百六十六元；左上正中門牙斷裂，以植牙
　　方式治療已支出八萬二千一百九十二元；未來尚需支付植牙之其餘醫療費用一萬
　　七千八百零八元，是原告共須支出醫療費用十一萬二千五百六十六元。(3)原告因
　　本件車禍受傷後，自九十一年五月五日起至九十一年十一月十六日止，七個月不
　　能工作，而原告受傷前從事裝潢木工工作，每日收入二千元，平均每月工作二十
　　日，故因本件車禍受傷而損失收入二十八萬元。(4)原告國中畢業，有裝潢長才，
　　且正值年少，因身體受傷接受手術治療，能否完全康復仍屬未定，精神肉體所受
　　痛苦甚大；又考量被告經營中古汽車行，名下亦有不動產，經濟狀況堪稱良好，
　　故請求非財產上損害金額二十萬元。為此，爰依民法侵權行為之法律關係，請求
　　判決如聲明所示等語。對被告之抗辯則陳述以：原告所有之上開機車出廠年份為
　　八十九年十月，本件事故發生於九十一年五月五日，相距未及一年，應無折舊之
　　必要，如鈞院認為機車材料部分仍須折舊，原告願捨棄工資原不需折舊部分，請
　　鈞院將工資與材料合併折舊，俾便訴訟經濟。再就植牙醫療費用部分，考量原告
　　年僅十九，日後使用牙齒時間將達六十年以上，以被告所稱固定假牙方式治療，
　　須磨掉另顆健康牙齒為支柱，始得完成，而此方式恐將因假牙長期使用致日後鬆
　　脫，仍須再行醫療修復，是以植牙方式醫療，至為必要。另原告雇主游醒亞未向
　　國稅局申報原告薪資所得，乃因原告從事裝潢木工，須依工程實際需要做調派之
　　不固定性使然。末查，原告行經肇事地點時難以發現被告正在倒車，是就本件車
　　禍事故之發生原告應無過失，刑事判決認定原告當時有看見被告倒車，應屬可議
　　等語。
　　被告則以：按汽機車行使時，駕駛人應注意車前狀況，並隨時採取必要安全措施
　　，道路交通安全規則第九十四條第三項定有明文。原告違反上開規定，未注意車
　　前狀況，因車速過快，致失控撞及被告車尾為肇事主因，是以，原告對本件車禍
　　事故之發生，亦有過失。又原告所執順程機車行單據，無法證明係修車所需費用
　　及是否確已支出，而機車受損部位為何，原告均未告知被告即逕行修復，被告無
　　以評估機車毀損是否與本件車禍相關，是被告否認其修車費用之請求；縱認修車
　　費用為真正，原告所有重型機車為八十九年十月出廠，距本件車禍發生時之九十
　　一年五月五日，已達七個月，應依營利事業所得稅查核準則之規定予以折舊。再
　　以「植牙代替」或「做三顆固定假牙」均可達治療原告門牙斷裂之目的，惟前者
　　費用高達十萬元，後者僅為三萬元，原告應適用一般標準而以固定假牙方式治療
　　即可。另華懋室內設計裝潢工程行所出具之證明書僅為私文書，被告否認其真正
　　；且茍如證人游醒亞所稱為真，，則其僱用原告二年所支出薪資約計六十八萬元
　　，何以未申報以節省稅金？又被告年僅十七、八歲時，即領有此高薪，均有違常
　　情，且與一般經驗法則不符，故證人游醒亞之證述顯非事實，亦即原告於本件車
　　禍事故發生時，並無工作，故無損失。末以原告請求之精神慰撫金亦屬過鉅等語
　　，資為抗辯。
三、經查，原告主張被告甲○○於九十一年五月五日上午，駕駛車牌號碼ＬＨ─八四
　　一九號自用小客車，在桃園縣龜山鄉○○路一七五號前，自路旁倒車至車道上欲
　　轉往台北方向行駛，疏未注意車後車輛之行向，貿然倒車，適原告騎乘車牌號碼
　　ＪＪ七─六九七號重型機車，正沿長壽路由桃園往台北方向行駛至該處時，因閃
　　避不及而撞上被告所駕駛上開自用小客車後車尾處，原告當場人車倒地，受有右
　　足內踝骨折、左鎖骨骨折及左上兩門齒斷裂等傷害，而被告上開過失致原告受傷
　　害之行為，業經本院以九十一年度桃交簡字第二三○九號、九十二年度交簡上字
　　第六九號刑事判決被告有罪並經確定在案之事實，為被告所不爭執，並有本院九
　　十一年度桃交簡字第二三○九號刑事判決、臺灣桃園地方法院檢察署檢察官九十
　　一年度偵字第一○八七九號聲請簡易判決處刑書各乙份、財團法人長庚紀念醫院
　　林口分院甲種及乙種診斷書三紙附卷可稽，復經本院依職權調上開本院刑事卷宗
　　查核無誤，堪信為真實。次查，依上開車禍經過情形以觀，被告之過失行為與原
　　告人車倒地後受有上開傷害及其機車受損之結果間，衡諸經驗法則，有相當因果
　　關係，尚無疑義。
四、按因故意或過失不法侵害他人之權利者，負損害賠償責任；汽車、機車或其他非
　　依軌道行駛之動力車輛，在使用中加損害於他人者，駕駛人應賠償因此所生之損
　　害；不法毀損他人之物者，被害人得請求賠償其物因毀損所減少之價額；不法侵
　　害他人之身體、健康、名譽、自由、信用、隱私、貞操，或不法侵害其他人格法
　　益而情節重大者，被害人雖非財產上之損害，亦得請求賠償相當之金額，民法第
　　一百八十四條第一項前段、第一百九十一條之二前段、第一百九十六條、第一百
　　九十五條第一項前段分別定有明文。本件被告有過失而生本件車禍，是其行為不
　　法，此不法行為復致原告受有上揭傷害及原告所有之前開重型機車損壞，前已認
　　定，且其間有相當因果關係，依經驗法則亦無疑義，則揆諸上揭法律規定，原告
　　請求被告賠償因此所生之財產上及非財產上之損害，自屬有據。
五、再按負損害賠償責任者，除法律另有規定或契約另有訂定外，應回復他方損害發
　　生前之原狀；第一項情形，債權人得請求支付回復原狀所必要之費用，以代回復
　　原狀；損害賠償，除法律另有規定或契約另有訂定外，應以填補債權人所受損害
　　及所失利益為限，民法第二百十三條第一項、第三項、第二百十六條第一項各有
　　明文。原告既得請求被告負損害賠償責任，則本件所續應審究者，即係原告所主
　　張之損害是否有理由，爰分項論述如下：
（一）原告所有上開重型機車受損支出之修理費用：經查，此部分原告主張其支出修
　　　理費一萬四千一百八十元之事實，業據提出機車行估價單、行車執照各乙紙為
　　　證，並據證人即機車行負責人陳永宏到庭證述無訛，堪信為真實，被告僅空言
　　　否認，尚無足採。次查，原告上開重型機車之修復，其零件部分係以新品代舊
　　　品，則於計算此部分之金額時，即應予以折舊始屬公平，而上開重型機車係於
　　　八十九年十月出廠，有行車照執乙份在卷可按，則至九十一年五月五日本件車
　　　禍事故發生時為止，已使用一年又七個月，兩造均認上開重型機車自出廠後迄
　　　本件車禍時，使用未滿一年，尚有誤會。準此，依行政院所頒固定資產耐用年
　　　數表，機車之耐用年數為三年，依定率遞減法每年折舊率為千分之五百三十六
　　　，是原告所有之上開重型機車修理所使用之零件部分應依此定率折舊計算，而
　　　原告因未能提出上開機車修理支出之零件及工資費用各為何金額，故而同意依
　　　修理之總金額一併予以折舊，則據此計算之結果，原告所有之上開重型機車修
　　　理後所得請求之金額為七千零二十一元（計算式：14180－〔14180×0.536〕
　　　－〔14180－﹙14180×0.536﹚〕×0.536×7／12＝4522，小數點以下四捨五
　　　入），是原告此部分之主張，僅於此金額之範圍內為可採。
（二）醫療費用：原告主張其受傷支出骨折部分醫藥費一萬二千五百六十六元；左上
　　　正中門牙斷裂，以植牙方式治療已支出八萬二千一百九十二元，合計已支出九
　　　萬四千七百五十八元，另未來尚需支付植牙之其餘醫療費用一萬七千八百零八
　　　元，共計須支出醫療費用十一萬二千五百六十六元之事實，業據提出財團法人
　　　長庚紀念醫院估價單乙紙、醫療費用收據三十二紙為證，被告就原告骨折部分
　　　支出之醫藥費用一萬二千五百六十六元之部分不爭執，是此部分，即堪信原告
　　　之主張為真實。又被告就原告支出之假牙醫療之費用，對植牙所需費用為十萬
　　　元乙節固不爭執，惟抗辯以：以「植牙代替」或「做三顆固定假牙」均可達治
　　　療原告門牙斷裂之目的，惟前者費用高達十萬元，後者僅為三萬元，原告應適
　　　用一般標準而以固定假牙方式治療即可等語。經查，原告係七十二年一月十三
　　　日生，有上開刑事卷內之年籍記載可稽，是其於車禍發生時年僅十九歲，而人
　　　體之牙齒於此種年紀均已固定，苟受損斷裂，除製作假牙以資取代原有之真牙
　　　外，並無其他治療方法，是原告主張應以裝置假牙之方式治療其左上正中門牙
　　　斷裂之傷害，尚屬有據。本院審酌原告之年紀尚輕，其牙齒應未至退化之程度
　　　，且若無本件傷害，則該等門牙依正常情形，尚得使用多年及植牙治療之技術
　　　、材料較先進，耐用程度亦較裝置固定假牙為佳，此亦植牙所需費用高出固定
　　　假牙之費用數以倍計之原因，另本件原告以植牙、裝置固定假牙所需費用預估
　　　分別為十萬元、三萬元，有長庚紀念醫院九十三年一月十九日（九二）長庚院
　　　法字第一三九五號及估價單各乙份附卷可稽等一切情狀，認本件原告請求以植
　　　牙之方式回復此部分損害之原狀，尚稱適當，被告所為之抗辯，則無足採。是
　　　此部分原告主張支出醫療費用之損害金額為十一萬二千五百六十六元，尚屬有
　　　據。
（三）不能工作損失收入部分：原告主張其因本件車禍受傷後，自九十一年五月五日
　　　起至九十一年十一月十六日止，七個月不能工作，而原告受傷前從事裝潢木工
　　　工作，每日收入二千元，平均每月工作二十日，故因本件車禍受傷而損失收入
　　　二十八萬元之事實，雖為被告所否認。惟查，證人即原告受傷前之僱主游醒亞
　　　業於九十三年二月三日到庭證稱：伊自九十年間至原告本件車禍時為止，均曾
　　　雇用原告從事裝潢工作，一年約做八、九個月，每月約做二十幾天等語，雖證
　　　人游醒亞亦自陳並未將原告之薪資報稅，惟是否報稅乙節，與是否有實際僱用
　　　他人工作之事實間，尚無必然關係，是本院認上開證人之證言，尚屬可信。依
　　　上開證人所言，原告受僱期間每年以九個月，每月以工作二十天計，平均每月
　　　之薪資應為三萬元（計算式：2000×20×9÷12＝30000），則原告所為其受傷
　　　前每月薪資有四萬元之主張，尚不足採，應以每月薪資三萬元為可信。次查，
　　　經本院函詢長庚紀念醫院，原告因本件車禍受傷不能工作之期間為六個月，有
　　　上開醫院九十三年二月二十三日（九三）長庚院法字第○一三○號覆函在卷可
　　　稽，本院參酌上開醫院既係原告之主治醫院，其見解自有其專業性而可採信，
　　　故此部分原告主張有七個月不能工作，即難遽採，應以六個月為準。綜上，原
　　　告因本件車禍受傷不能工作所受收入減少之損害金額應為十八萬元（30000 ×
　　　6＝180000）。
（四）非財產上損害部分：本院審酌原告所受傷害之內容及程度，其受傷時年紀為十
　　　九歲，學歷為國中畢業，受傷前從事裝潢工作及其名下並無財產，有財政部臺
　　　灣省北區國稅局桃園縣分局九十三年二月十二日北區國稅桃縣二字第○九三一
　　　○四一七四六號函附其財產歸屬資料清單乙紙在卷可按；而被告為五十七年十
　　　月五日生，有上開刑事卷內之記載可稽，學歷則自陳為高職畢業，工作為家管
　　　，名下財產則有汽車多部，亦有上開北區國稅局桃園縣分局之函文所附被告財
　　　產歸屬資料清單三紙在卷可按等一切情狀，認原告此部分之請求，尚嫌過高，
　　　應予核減至五萬元為適當。
（五）綜右所述，原告所受損害之總金額，應為三十四萬七千零八十八元（4522＋11
　　　2566＋180000＋50000＝347088）。
六、末按損害之發生，被害人與有過失者，法院得減輕賠償金額或免除之，民法第二
　　百十七條第一項定有明文。經查，本件車禍之發生，固係因被告於前揭時、地，
　　駕駛上開自用小客車，自路旁倒車至車道上欲轉往台北方向行駛，疏未注意車後
　　車輛之行向，貿然倒車，適原告所騎乘上開重型機車，正沿長壽路由桃園往台北
　　方向行駛至該處時，因閃避不及而撞上被告所駕駛上開自用小客車後車尾處而發
　　生，是被告有過失甚明，前已述及，惟原告於本院九十一年度桃交簡字第二三○
　　九號刑事案件審理時，曾自承：「．．．我車子行經的方向是在報告表上所畫乙
　　車的慢車道上，我只看到被告左後方的車尾，因為它斜斜的停在那邊，．．．」
　　等語（見該案卷宗第十一頁），業據本院調閱上開卷宗核閱無訛，足認原告於騎
　　車行進中，確有見被告之車輛尾端，而一般駕駛人見此情形，均應提高警覺減速
　　慢行，作隨時停車之準備，然原告未注意及之，仍續前行終致撞及被告所駕駛前
　　開自用小客車之車尾，是原告就本件車禍之發生亦有過失，尚足認定。本院審酌
　　上開車禍經過情形，及在道路中往前行車乃一般狀況，倒車進入道路則係特殊狀
　　況，故倒車之被告應負較高之注意義務等情狀，認本件車禍之發生，被告應負十
　　分之六之過失責任；原告則應負十分之四之過失責任，則依上揭法律規定，原告
　　得請求被告賠償之金額，依此比例計算之結果，原告所得請求之金額，應為二十
　　萬八千二百五十二元（計算式：349587：×6／10＝208252，小數點以下四捨五
　　入）。
七、從而，原告依據民法規定侵權行為之法律關係，請求被告應給付原告二十萬八千
　　二百五十二元及自起訴狀繕本送達被告翌日即九十二年七月三十一日起至清償日
　　止，按年息百分之五計算之利息，為有理由，應予准許；其逾此範圍之請求，則
　　為無理由，應予駁回。
八、本件事證已臻明確，兩造其餘攻擊防禦方法及舉證，核於判決之基礎及結果無影
　　響，無庸一一論列，附此敘明。
九、本件判決所命給付之金額未逾五十萬元，依民事訴訟法第三百八十九條第一項第
　　五款之規定，應依職權宣告假執行，此部分原告雖陳明願供擔保請求宣告假執行
　　，惟僅係促請本院為上開宣告假執行職權之發動。至原告敗訴部分，其假執行之
　　聲請，已失所附麗，應併駁回之。又被告陳明願供擔保，請准宣告免為假執行，
　　關於上開應依職權宣告假執行部分，經核無不合，爰酌定如主文所示之擔保金額
　　，予以准許。
據上論結，本件原告之訴為一部有理由，一部無理由，依民事訴訟法第七十九條、第
三百八十九條第一項第五款、第三百九十二條第二項，判決如主文。
中　　　華　　　民　　　國　　九十三　　年　　　四　　　月　　 十三　　 日
　　　　　　　　　　　　　　　　　　　　臺灣桃園地方法院民事第二庭
~B法　　　官　張震武
右為正本係照原本作成
如對本判決上訴須於判決送達後二十日內向本院提出上訴狀併繳納上訴費
中　　　華　　　民　　　國　　九十三　　年　　　四　　　月　　 十六　　 日
~B法院書記官　惠　莊
